Naguib **MOHAMED MAHAMOUD**

INGÉNIEUR FULLSTACK



Ingénieur Fullstack avec 3 ans d'expérience dans le développement d'applications web modernes, avec un intérêt grandissant pour les pratiques DevOps. En recherche d'une opportunité en CDI pour mettre à profit mon expertise en développement tout en développant de nouvelles compétences techniques.

♠ Lyon

25 ans

https://naguib-portfoliov2.vercel.app/

Permis B

07 49 43 18 72

Langues

Français

C2 (Avancé)

Anglais

B1 (Intermédiaire)

Arabe

B1 (Intermédiaire)

Soft Skills

Rigueur

Autonomie

Bon relationnel

Travail en équipe

Expériences professionnelles

Développeur Full Stack React & NodeJS/NestJS Bifora Data Consulting, Bordeaux

- Conception et développement d'une application de Compte Rendu d'Activité (CRA) de A à Z en autonomie en apportant les solutions techniques correspondant aux besoins de l'entreprise.
- Participation à l'architecture et au développement de la plateforme e-learning IZO-LEARN.
- Conception et mise en œuvre d'APIs RESTful pour divers projets.
- Mise en place de tests unitaires et d'intégration pour garantir la qualité et la fiabilité du code produit.

Développeur Full Stack React & NodeJS

D'avril 2023 à août 2023

De septembre 2023 à août 2024

Bifora Data Consulting, Bordeaux

- Participation au choix techniques et à la refonte complète du site web de l'entreprise.
- Développement et ajout de nouvelles fonctionnalités sur la plateforme web de Bifora.
- Revues de code régulières avec l'équipe.

Développeur Backend Spring Boot (Java)

De mars 2021 à août 2021

Saba African Bank, Djibouti, DB, Djibouti

- Implémentation d'un service de consultation de solde et d'affichage de l'historique des transactions.
- Développement d'une fonctionnalité de demande de chèques en ligne.

Développeur full stack React & Spring Boot Infoexpert, Djibouti, DB, Djibouti

D'octobre 2020 à janvier 2021

- nfoexpert, Djibouti, DB, Djibouti
 Développement d'une application web de gestion de bibliothèque.
- Mise en place d'un système de suivi des prêts et retours avec notifications automatiques pour les utilisateurs.
- Implémentation de fonctionnalités de recherche et de filtrage pour faciliter la navigation des utilisateurs.

Développeur Frontend Vue.js

De juin 2020 à août 2020

Hôpital Peltier, Djibouti

- Participation au développement d'une **application web de gestion des patients** pour optimiser les processus des infirmiers majors.
- Contribution à la mise en place de fonctionnalités clés et à l'optimisation de l'expérience utilisateur.

Formations

Master Technologies de l'Information de Web Université Lyon 1, Lyon

De septembre 2022 à août 2024

Licence en Informatique

D'octobre 2017 à juin 2020

Université de Djibouti, Djibouti Major de promotion : 1/101 étudiants

Informatique

Front-end

- ReactJS, JavaScript, TypeScript, Redux, TailwindCSS
- NextJS, Prisma, GraphQL: (en cours)

Back-end

NodeJS, ExpressJS, NestJS, Java (Spring Boot)

Base de données

• MongoDB, PostgreSQL, MySQL, SQL

Outils et Méthodologies DevOps

- Méthodes Agiles (Scrum, Kanban), Jira
- Git, GitHub, GitLab
- Docker
- Notions: Kubernetes, Ansible, AWS, Vault, Terraform